【裁判字號】    92,台上,2004
【裁判日期】    920918
【裁判案由】    給付工程款
【裁判全文】
最高法院民事裁定                              九十二年度台上字第二○○四號
    上  訴  人  聖業水電工程有限公司
    法定代理人  熊清義
    訴訟代理人  吳秉祐律師
    被 上訴 人  泰瓚工程股份有限公司
    法定代理人  蔡進益
右當事人間請求給付工程款事件，上訴人對於中華民國九十二年六月二十四日台灣高
等法院第二審判決（九十二年度上字第三一七號），提起上訴，本院裁定如左：
    主  文
上訴駁回。
第三審訴訟費用由上訴人負擔。
    理  由
按對於第二審判決上訴，非以其違背法令為理由，不得為之。又提起上訴，上訴狀內
應記載上訴理由，表明原判決所違背之法令及其具體內容，暨依訴訟資料合於該違背
法令之具體事實，民事訴訟法第四百六十七條、第四百七十條第二項定有明文。而依
同法第四百六十八條規定，判決不適用法規或適用不當者，為違背法令；依同法第四
百六十九條規定，判決有該條所列各款情形之一者，為當然違背法令。是當事人提起
上訴，如依民事訴訟法第四百六十八條規定，以第二審判決有不適用法規或適用法規
不當為理由時，其上訴狀或理由書應表明該判決所違背之法令條項，或有關判例、解
釋之字號，或成文法以外之習慣或法理等及其具體內容，暨係依何訴訟資料合於該違
背法令之具體事實；如以民事訴訟法第四百六十九條所列各款情形為理由時，其上訴
狀或理由書應表明該判決有合於各該條款規定情形之具體內容，及係依何訴訟資料合
於該違背法令之具體事實。上訴狀或理由書如未依上述方式表明，或其所表明者顯與
上開法條規定不合時，即難認為已合法表明上訴理由，其上訴自非合法。本件上訴人
對第二審判決提起上訴，雖以該判決有不適用法規或適用法規不當等違背法令為由，
惟核其上訴理由狀所載內容，仍屬就原審取捨證據、認定事實之職權行使暨其他與判
決結果不生影響之理由，指摘原判決不當，並就原審本於上開職權之行使所論斷：如
原判決附表所示編號四至十一之支票，其中編號五、九支票上訴人並不能證明其與訴
外人王其田間係單純借票關係，其主張與被上訴人間無票據債權債務關係，要非足採
。至其餘六張支票票載發票日雖為民國八十九年九月七日以後，均在該支票受款人世
修有限公司（下稱世修公司，代表人為王其田）於八十三年六月二十三日經撤銷公司
登記之後，惟上訴人並不能證明世修公司已清算完結，依公司法第二十四條至二十六
條規定，自難謂世修公司無權利能力。且不能認世修公司及王其田轉讓該支票之行為
為無權處分，被上訴人取得該六張支票尤非屬票據法第十四條所稱之惡意取得。茲被
上訴人受讓該支票，既得就該票款與上訴人請求之工程款相抵銷，則上訴人據以訴請
被上訴人給付該部分即新台幣二百三十二萬八千二百元工程款本息，即非正當等情，
泛言謂為違法，而非表明該判決所違背之法令及其具體內容，暨依訴訟資料合該違背
法令之具體事實，難認其已合法表明上訴理由。依首揭說明，應認其上訴為不合法。
據上論結，本件上訴為不合法。依民事訴訟法第四百八十一條、第四百四十四條第一
項、第九十五條、第七十八條，裁定如主文。
中      華      民      國    九十二    年      九      月     十八     日
                              最高法院民事第五庭
                                  審判長法官  朱  錦  娟
                                        法官  顏  南  全
                                        法官  許  澍  林
                                        法官  葉  勝  利
                                        法官  鄭  玉  山
      右正本證明與原本無異
                                              書  記  官
中      華      民      國    九十二    年      九      月     三十     日
                                                                       ：


司法院資訊處製作；財團法人民間司法改革基金會備份。
